臺灣士林地方法院刑事裁定
111年度單禁沒字第60號
聲  請  人  臺灣士林地方檢察署檢察官
被      告  陳宏富





上列聲請人因被告違反毒品危害防制條例案件（110年度毒偵緝
字第84號、110年度毒偵字第1010號），聲請單獨宣告沒收（111
年度聲沒字第51號），本院裁定如下：
    主  文
扣案如附表所示之物均沒收銷燬。
    理  由
一、聲請意旨略以：本案被告陳宏富前因施用第一級及第二級毒
    品案件，經本院以民國110年度毒聲字第286號裁定令入勒戒
    處所執行觀察、勒戒後，認無繼續施用傾向而釋放，並經臺
    灣士林地方檢察署檢察官以110年度毒偵緝字第84號、110年
    度毒偵字第1010號為不起訴處分確定。扣案之注射針筒1支
    ，業經被告坦承係用以施用毒品後棄置，經以乙醇沖洗後，
    檢出海洛因成分；又扣案安非他命吸食器，亦經被告坦承係
    被告所有且用以施用毒品，經以乙醇沖洗後，檢出甲基安非
    他命成分，均足認係作為施用毒品之用，核屬供犯罪所用之
    物，前開扣案物品均屬違禁物，爰聲請裁定宣告沒收銷燬等
    語。
二、按查獲之第一、二級毒品及專供製造或施用第一、二級毒品
    之器具，不問屬於犯罪行為人與否，均沒收銷燬之，毒品危
    害防制條例第18條第1 項前段定有明文；又按違禁物，不問
    屬於犯罪行為人與否，得單獨宣告沒收，此觀諸刑法第38條
    第1 項、第40條第2 項自明。而毒品危害防制條例第18條第
    1 項之規定，得諭知沒收並銷燬之者，以查獲之毒品及專供
    製造或施用毒品之器具為限，並不及於毒品之包裝袋、吸食
    器等工具，然若毒品本身已經微量附著器具內，無從析離，
    該器具自應隨同毒品一併沒收銷燬。再者，海洛因、甲基安
    非他命係毒品危害防制條例第2條第2項第1、2款所稱之第一
    級毒品及第二級毒品，依同條例第ll條第1、2項規定不得持
    有，故屬違禁物，依毒品危害防制條例第18條第l項前段規
    定，應沒收銷燬之。
三、經查：
　㈠本案被告分別於⒈基於施用第二級毒品甲基安非他命之犯意於
    109年6月21日某時許，在臺北市○○區○○○路0段00巷0弄00號4
    樓，施用第二級毒品甲基安非他命1次；⒉基於施用第一級毒
    品海洛因之犯意，於109年6月23日上午某時許，在上址，施
    用第一級毒品海洛因1次。嗣於109年6月23日上午7時30分許
    ，經員警至其上開居處執行搜索並採集其尿液送驗結果，確
    呈安非他命、甲基安非他命、嗎啡、可待因陽性反應。其後
    被告前開施用第一級毒品、第二級毒品犯行，經本院以110
    年度毒聲字第286號裁定令入勒戒處所執行觀察、勒戒後，
    因認無繼續施用毒品之傾向，於110年8月20日釋放出所，而
    被告另於109年1月初至110年2月下旬期間，在其上開居所犯
    施用第一級毒品海洛因之犯行，因係在前述觀察、勒戒執行
    程序前所為，受觀察、勒戒執行程序之效力所及，無庸再重
    複聲請觀察、勒戒之必要，故與前開⒈、⒉所示犯行均併由臺
    灣士林地方檢察署檢察官以110年度毒偵緝字第84號、110年
    度毒偵緝字第1010號為不起訴處分確定等情，業據被告自承
    前開施用毒品之犯行在卷（臺灣士林地方檢察署109年度毒
    偵字第1195號第107頁、110年度毒偵緝字第84號69頁），並
    有勘察採證同意書、台灣尖端先進生技醫藥股份有限公司10
    9年7月7日濫用藥物檢驗報告及臺北市政府警察局偵辦毒品
    案件尿液檢體委驗單（尿液檢體編號：139768號，見臺灣士
    林地方檢察署109年度毒偵字第1195號第31、127、129頁）
    、前開本院裁定及不起訴處分書在卷可憑，並經本院依職權
    調閱前開卷宗核閱無訛，應堪認定。
　㈡而被告於109年6月23日為警查獲時，當場扣得如附表編號1所
    示吸食器1支，經送交通部民用航空局航空醫務中心鑑定結
    果，含有第二級毒品甲基安非他命成分，此有交通部民用航
    空局航空醫務中心109年7月10日航藥鑑字第0000000號毒品
    鑑定書1份附卷可憑（臺灣士林地方檢察署109年度毒偵字第
    1195號第123頁）；又員警於110年1月17日在臺北市○○區○○○
    路0段00巷0弄00號3、4樓樓梯窗溝間所扣得之如附表編號2
    所示針筒，經採集其上檢體送驗結果，該檢體之DNA型別與
    被告之DNA型別相符，且經送請交通部民用航空局航空醫務
    中心鑑定結果，含有第一級毒品海洛因成分，此有臺北市政
    府警察局110年2月23日北市警鑑字第1103002085號函所附鑑
    定書、臺北市政府警察局北投分局刑案現場勘察報告、交通
    部民用航空局航空醫務中心110年3月23日航藥鑑字第000000
    0號毒品鑑定書1份在卷可稽（臺灣士林地方檢察署110年度
    毒偵字第1010號卷第45-55、79頁），且扣案如附表編號1、
    2所示之吸食器及針筒所含微量海洛因與甲基安非他命殘渣
    ，因附著在吸食器及針筒上，無從單獨析離，自應全部視為
    扣案之第一級、第二級毒品。揆諸前開說明，本件聲請人就
    扣案如附表所示之物聲請宣告沒收銷燬，於法要無不合，應
    予准許。
四、依刑事訴訟法第455條之36第2項，毒品危害防制條例第18條
    第1項前段，刑法第40條第2項，裁定如主文。　　　　
中　　華　　民　　國　　111 　年　　5 　　月　　17　　日
                  刑事第五庭　　法  官  李郁屏
以上正本證明與原本無異。
如不服本裁定，應於收受送達後5日內向本院提出抗告狀。
因疫情而遲誤不變期間，得向法院聲請回復原狀。
                                書記官  李登寶 　　　
中　　華　　民　　國　　111 　年　　5 　　月　　17　　日
附表
編號 名稱 備註 1 含第二級毒品甲基安非他命之吸食器1支（保管字號：臺灣士林地方檢察署109年度保管字第001606號，臺灣士林地方檢察署109年度毒偵字第1195號卷第121頁）。 1.交通部民用航空局航空醫務中心109年7月10日航藥鑑字第0000000號毒品鑑定書。 2.經乙醇沖洗，檢驗結果含第二級毒品甲基安非他命成分。　　 2 含第一級毒品海洛因之針筒1支（保管字號：臺灣士林地方檢察署110年度保管字第000819號，臺灣士林地方檢察署110年度毒偵字第1010號卷第77頁）。 1.交通部民用航空局航空醫務中心110年3月23日航藥鑑字第0000000號毒品鑑定書。 2.經乙醇沖洗，檢驗結果含第一級毒品海洛因成分。